# 成本分配方法

提问人：zy8111 时间：2020-07-05 10:13:00
某IPO企业，报告期初，因未上系统核算，人工制造费用成本分配时采用按重量分配，后进入系统后，认为按工时分配更合理，请问在不同年度间，成本具本分配基准的变更属于会计政策变更吗?

回答人：chenyiwei
如果这个变化原因只是新上了系统，企业经营和财务所处的内外部经济环境、企业业务活动的性质及管理模式等并未发生变化，则倾向于作为会计政策变更处理。但这类会计政策变更，虽然理论上应采用追溯重述法进行衔接处理，但实务中多数是不切实可行的。